---
title: "Text mining su libri di musica"
author: "Beniamino Todone"
output:
  ioslides_presentation:
    incremental: yes
editor_options: 
  chunk_output_type: inline
---

```{r setup, include=FALSE}
knitr::opts_chunk$set(cache = TRUE, message = FALSE, warning = FALSE)
```

```{r, echo=FALSE}

library(dplyr)
library(readr)
library(gutenbergr)
library(tidyverse)
library(tidytext)
library(scales)
library(SnowballC)
library(ggplot2)
library(text)

#crea rds
#music = gutenberg_download(c(65658, 65865, 33900, 19499, 54392, 58511))
#the art of music 1 e 2, principles of orchestration, music notation and terminology, complete history of music, romantic composers
#write_rds(music, "music.rds")

ids = c(65658, 65865, 33900, 19499, 54392, 58511)

titles = c("Art of music 1", "Art of music 2", "Principles of orchestration", "Music notation and terminology", "Complete history of music", "Romantic composers")

music = read_rds("music.rds") %>% 
  mutate(book = titles[match(gutenberg_id, ids)])

```

## Introduzione

Libri analizzati:

- Art of music 1
- Art of music 2
- Complete history of music
- Music notation and terminology
- Principles of orchestration
- Romantic composers

## Ordinare i dati

Libri divisi in singole parole

```{r, echo=FALSE}

tidy_music = music %>% 
  unnest_tokens(word, text) %>% 
  anti_join(stop_words) %>% 
  select(book, word)

tidy_music %>% 
  count(book, word) %>% 
  arrange(desc(n))

```

## Correlazione

Analisi della correlazione tra le parole presenti nei diversi libri

```{r, echo=FALSE}

frequency = tidy_music %>% 
  mutate(word = str_extract(word, "[a-z']+")) %>%
  count(book, word) %>%
  group_by(book) %>%
  mutate(proportion = n / sum(n)) %>% 
  select(-n) %>% 
  spread(book, proportion)

names = c(" AoM 1 ", " AoM 2 ", " Hist. ", " Notat. ", " Orches. ", " Compos. ")

data = as.data.frame(cor(frequency[, 2:7], use = "complete.obs", method="spearman"))

colnames(data) = names
rownames(data) = names

data = round(data, digits=3)

data

```

## Frequenza delle parole

Parole più usate in ciascun libro

```{r, echo=FALSE}

tidy_music %>% 
  mutate(word = str_extract(word, "[a-z']+")) %>%
  filter(str_length(word) > 2) %>% 
  count(book, word) %>% 
  group_by(book) %>% 
  top_n(10, n) %>% 
  ungroup() %>% 
  mutate(word = reorder_within(word, n, book)) %>%
  ggplot() +
  geom_col(aes(word, n, fill=book), show.legend=FALSE) +
  xlab(NULL) +
  scale_x_reordered() +
  scale_y_reordered() +
  coord_flip() +
  facet_wrap(~book, ncol = 3, scales="free")

```

## Tf-idf

Parole più caratterizzanti di ciascun libro

```{r, echo=FALSE}

music_words = music %>%
  unnest_tokens(word, text) %>%
  anti_join(stop_words) %>% 
  mutate(word = str_extract(word, "[a-z]+")) %>%
  filter(str_length(word) > 3) %>% 
  count(book, word, sort = TRUE)

total_words = music_words %>% 
  group_by(book) %>% 
  summarize(total = sum(n))

music_words = left_join(music_words, total_words)

music_words = music_words %>% 
  bind_tf_idf(word, book, n) %>% 
  arrange(desc(tf_idf))

music_words %>%
  arrange(desc(tf_idf)) %>%
  group_by(book) %>% 
  top_n(10, tf_idf) %>% 
  ungroup %>%
  mutate(word = reorder(word, tf_idf)) %>%
  ggplot(aes(word, tf_idf, fill = book)) +
  geom_col(show.legend = FALSE) +
  labs(x = NULL, y = "tf-idf") +
  facet_wrap(~book, ncol = 3, scales = "free") +
  coord_flip()

```

## Bigrammi

Analisi dei bigrammi più caratterizzanti di ciascun libro

```{r, echo=FALSE}

music_bigrams = music %>% 
  unnest_tokens(bigram, text, token = "ngrams", n = 2) %>% 
  separate(bigram, c("word1", "word2"), sep = " ") %>% 
  filter(!word1 %in% stop_words$word) %>% 
  filter(!word2 %in% stop_words$word) %>% 
  mutate(word1 = str_extract(word1, "[a-z']+"), word2 = str_extract(word2, "[a-z']+")) %>% 
  filter(!is.na(word1)) %>% 
  filter(!is.na(word2))

united_bigrams = music_bigrams %>% 
  unite(bigram, word1, word2, sep = " ")

bigram_tf_idf = united_bigrams %>% 
  count(book, bigram) %>%
  bind_tf_idf(bigram, book, n)

bigram_tf_idf %>%
  arrange(desc(tf_idf)) %>%
  group_by(book) %>% 
  top_n(10, tf_idf) %>% 
  ungroup %>%
  mutate(word = reorder_within(bigram, tf_idf, book)) %>%
  ggplot(aes(word, tf_idf, fill = book)) +
  geom_col(show.legend = FALSE) +
  labs(x = NULL, y = "tf-idf") +
  scale_x_reordered() +
  coord_flip() +
  facet_wrap(~book, ncol = 3, scales = "free")

```

## Sentiment

Analisi dell'evoluzione del sentiment nei i libri

```{r, echo=FALSE}

row_music = music %>%
  group_by(book) %>%
  mutate(linenumber = row_number()) %>%
  ungroup() %>%
  unnest_tokens(word, text)

music_sentiment = row_music %>%
  inner_join(get_sentiments("bing")) %>%
  count(book, index = linenumber %/% 80, sentiment) %>%
  spread(sentiment, n, fill = 0) %>%
  mutate(sentiment = positive - negative)

ggplot(music_sentiment, aes(index, sentiment, fill = book)) +
  geom_col(show.legend = FALSE) +
  facet_wrap(~book, ncol = 2, scales = "free_x")

words_sentiments = tidy_music %>% 
  inner_join(get_sentiments("bing"))

```

## Parole positive

Le parole positive più usate in ciascun libro

```{r, echo=FALSE}

words_sentiments %>% 
  filter(sentiment == "positive") %>% 
  count(book, word) %>% 
  group_by(book) %>% 
  top_n(6, n) %>% 
  ungroup() %>% 
  mutate(word = reorder_within(word, n, book)) %>% 
  ggplot() +
  geom_col(aes(word, n, fill = book), show.legend=FALSE) +
  coord_flip() +
  scale_x_reordered() +
  scale_y_reordered() +
  facet_wrap(~book, ncol = 2, scales = "free")

```

## Parole negative

Le parole negative più usate in ciascun libro

```{r, echo=FALSE}

words_sentiments %>% 
  filter(sentiment == "negative") %>% 
  count(book, word) %>% 
  group_by(book) %>% 
  top_n(6, n) %>% 
  ungroup() %>% 
  mutate(word = reorder_within(word, n, book)) %>% 
  ggplot() +
  geom_col(aes(word, n, fill = book), show.legend=FALSE) +
  coord_flip() +
  scale_x_reordered() +
  scale_y_reordered() +
  facet_wrap(~book, ncol = 2, scales = "free")

```

## Anni

Quali sono gli anni più riferiti in ciascun libro?

*
```{r, echo=FALSE}

years = tidy_music %>% 
  filter(str_detect(word, regex("^[12][0-9][0-9][0-9]$"))) %>% 
  mutate(year = as.numeric(word))

ggplot(years) +
  geom_histogram(aes(x=year, fill=book), binwidth=25, show.legend=FALSE) +
  facet_wrap(~book, ncol = 2, scales = "free")

```

## Anni

Infine, analizziamo come in ogni libro si evolve il periodo storico riferito

```{r, echo=FALSE}

periods = music %>% 
  group_by(book) %>% 
  mutate(linenumber = row_number()) %>% 
  ungroup() %>% 
  mutate(section = linenumber %/% 150) %>% 
  select(book, text, section) %>% 
  unnest_tokens(word, text) %>% 
  filter(str_detect(word, regex("^[12][0-9][0-9][0-9]$"))) %>% 
  mutate(year = as.numeric(word)) %>% 
  arrange(section) %>% 
  select(book, section, year) %>% 
  count(book, section, year) %>% 
  filter(year < 2100)
  
periods %>% 
  ggplot() +
  geom_point(aes(x=section, y=year, color=book), size=1) +
  theme_minimal()

```

## Fine
